# 请教陈版，关于干股的会计处理

提问人：yongyy 时间：2015-11-11 22:51:50
被审计单位A公司，与B、C、D公司共同设立E公司，A公司干股占15%，约定按持股比例进行后续分红。 目前A公司的方案：在新公司章程中规定B、C、D三家 1 年内缴足出资，A公司缴足期与公司存续期相同。 A公司是否需要确认长期股权投资； A公司收到分是否可计入投资收益； A公司的方案是否可行。

回答人：chenyiwei
1 、A公司的长期股权投资应按实缴出资额计量。尚未缴纳的已认缴出资额不构成会计意义上的负债，但应作为承诺事项披露。 2 、应考虑B、C、D之所以愿意给A公司干股的原因，确定这部分干股是否为A公司向E公司提供某些经营资源（非货币）的对价，根据具体情况确定对应的会计处理方案。